臺灣臺北地方法院民事裁定
111年度聲再字第41號
                                     111年度聲再字第42號
111年度聲再字第43號
111年度聲再字第44號
111年度聲再字第45號
                                     111年度聲再字第46號
                                     111年度聲再字第47號
                                     111年度聲再字第48號
再審聲請人  姜廣利
上列再審聲請人與再審相對人中華電信股份有限公司臺灣北區電
信分公司間聲請再審事件，對於本院如附表編號A欄所示確定裁
定聲請再審，本院裁定如下：
    主  文
聲請駁回。
聲請費用由再審聲請人負擔。 
    理  由
按對於確定裁定而有民事訴訟法第496條第1項或第497條之情形
  者，得準用再審程序之規定提起再審，民事訴訟法第507條定
  有明文。又對於確定裁定聲請再審，依民事訴訟法第507條準
  用同法第501條第1項第4款之規定，須表明再審理由及關於再
  審理由並遵守不變期間之證據。又當事人聲請再審，雖聲明係
  對某件再審判決或裁定為再審，但審查其再審訴狀理由，實為
  指摘原確定裁判或前次之再審裁判如何違法，而對該聲明不服
  之再審判決或裁定，則毫未指明有如何法定再審理由。此種情
  形，可認為未合法表明再審理由，逕以其聲請再審為不合法駁
  回之（最高法院69年度第3次民事庭會議決定㈠意旨參照）。次
  按聲請事件於裁判前，僅須審查聲請人單方聲請之事由是否合
  法及有無理由，而勿庸審究相對人相關之事由時，縱相對人於
  聲請繫屬後法定代理權消滅而未由新法定代理人承受訴訟，即
  依聲請人書面聲請之事由不經言詞辯論而為裁判者，亦非當然
  不生效力，且不生相對人於訴訟未經合法代理之問題（最高法
  院97年度台聲字第1092號裁定意旨參照）。
本件聲請意旨略以：再審聲請人就本院109年度救字第182號裁
  定提起抗告，已逕送最高法院審理在案，即非小額訴訟，應依
  民事訴訟法第436條之8規定辦理，並請求精神補償費新臺幣（
  下同）800萬元，而再審相對人並未異議，依民事訴訟法第255
  條第1項規定應視為同意，已逾150萬元小額訴訟之金額，依法
  不應由原一審法院繼續審理，有違民事訴訟法第469條第6款規
  定，即判決不備理由。另再審相對人法定代理人已更換，卻迄
  未提送聲明承受訴訟狀，由法院送達再審聲請人，違反民事訴
  訟法第469條第4項規定。故如附表編號B欄所示之確定裁定，
  應不適用民事訴訟法第107條第1項規定，爰依民事訴訟法第49
  6條第1項第1款規定聲請再審等語。並聲明：㈠廢棄如附表編號
  A欄所示之確定裁定。㈡請求因不當之裁定應給與800萬元，及
  應加付法定遲延利息，應自民國107年3月7日終止租約之日起
  ，至確定給付之日止。
經查，民事訴訟法第255條第1項係就原告訴之變更、追加所為
  之程序規定，與實體上判決不備理由無涉，況如附表編號A欄
  所示之確定裁定（下稱原確定裁定）均係以附表編號B欄之聲
  請再審事件業經裁定駁回，顯無勝訴之望為由，而駁回再審聲
  請人訴訟救助之聲請，是原確定裁定顯與民事訴訟法第255條
  第1項規定無關，再審聲請人僅泛言原確定裁定有同法第469條
  第6款規定之違法，卻未指摘與該等裁定內容相關之具體情事
  ，難認再審聲請人已表明原確定裁定有何合於民事訴訟法第49
  6條第1項第1款規定之具體情事，揆諸首揭說明，其此部分再
  審之聲請自非合法，且毋庸命其補正，應逕行裁定駁回之。又
  原確定裁定係屬聲請訴訟救助事件，承審法院僅須審查其單方
  聲請之事由是否合法及有無理由，而毋須審究再審相對人其他
  相關之事由，縱再審聲請人遽以再審相對人於聲請繫屬後法定
  代理權消滅而未由新法定代理人依民事訴訟法第176條規定具
  狀向本院聲明承受訴訟，並由本院送達於再審相對人云云為由
  聲請再審，尚不生再審相對人於前訴訟程序未經合法代理或代
  理權欠缺之問題，仍非屬合於法定再審事由之具體情事，為無
  理由，應併予駁回。
據上論結，本件再審之聲請為一部不合法、一部無理由，爰裁
  定如主文。
中　　華　　民　　國　　111 　年　　3 　　月　　29　　日
                  民事第五庭   審判長 法  官　 匡偉
　　　　　　　　　                      
　　　　　　　　　                    法  官   蔡牧容
　　　　　　　　　                  
　　　　　　　　　                    法  官   何佳蓉
以上正本係照原本作成。
本裁定不得抗告。　　　　　　　　　　　　　　　　　　　
中　　華　　民　　國　　111 　年　　3 　　月　　29　　日
                                     書記官    陳立俐
附表：
編號 聲請再審案號 原確定裁定日期 及案號（A欄） 原聲請訴訟救助之 再審事件案號（B欄） 1 111年度聲再字第41號 民國110年4月14日 110年度救字第763號 110年度聲再字第685號 2 111年度聲再字第42號 民國110年4月14日 110年度救字第764號 110年度聲再字第686號 3 111年度聲再字第43號 民國110年4月14日 110年度救字第765號 110年度聲再字第687號 4 111年度聲再字第44號 民國110年4月14日 110年度救字第766號 110年度聲再字第688號 5 111年度聲再字第45號 民國110年4月14日 110年度救字第767號 110年度聲再字第689號 6 111年度聲再字第46號 民國110年4月14日 110年度救字第768號 110年度聲再字第690號 7 111年度聲再字第47號 民國110年4月14日 110年度救字第769號 110年度聲再字第691號 8 111年度聲再字第48號 民國110年4月14日 110年度救字第770號 110年度聲再字第692號